【裁判字號】    90,上易,1678
【裁判日期】    900821
【裁判案由】    竊盜
【裁判全文】
臺灣高等法院刑事判決                            九十年度上易字第一六七八號
    上  訴  人    臺灣新竹地方法院檢察署檢察官
    被      告    乙○○
右上訴人因被告竊盜案件，不服臺灣新竹地方法院八十九年度易字第一三六一號，中
華民國九十年二月二十七日第一審判決（起訴案號：臺灣新竹地方法院檢察署八十九
年度偵字第五九七九號）提起上訴，及移送併案審理（移送併辦案號：臺灣新竹地方
法院檢察署九十年度偵字第一五三八號），本院判決如左：
    主  文
原判決撤銷。
乙○○連續毀越安全設備，於夜間侵入住宅竊盜，累犯，處有期徒刑貳年陸月。
    事  實
一、乙○○於民國（下同）八十四年間及八十六年間，先後三次因竊盜罪，依序經判
    處有期徒刑一年、一年二月及八月確定，自八十五年十二月十四日起接續執行，
    至八十七年三月三十一日因縮短刑期假釋出獄，縮刑期滿日期為八十八年八月十
    日；復於假釋期間之八十七年四月二十日犯竊盜罪，經臺灣新竹地方法院判處有
    期徒一年，於刑之執行前令入勞動場所強制工作三年，並經本院於八十八年三月
    二十五日判決上訴駁回（八十八年度上易字第六八０號）而確定，現正執行中。
    竟仍不知悔改，復另行起意，並基於意圖為自己不法所有之概括犯意，先後於如
    附表壹所示之時、地，以如附表壹所示之方法，竊取如附表壹所示之財物。嗣於
    八十九年十月十九日凌晨，乙○○甫竊得甲○○所有之財物正欲離去之際，為巡
    邏之員警發覺，經追至新竹市○○路○段九七巷口始扭獲。
二、案經新竹市警察局第三分局報請臺灣新竹地方法院檢察署檢察官偵查起訴，及移
    送併案審理。
    理  由
一、右揭事實，迭據被告乙○○於警訊、偵查中及本院審理時坦承不諱，核與被害人
    蔡清標、洪萬來、萬麗鳳、翁聖德、王勝樑、白澤隆、戴淑敏、魏漢喜、張錦福
    、蔡坤明、王進來、張宋名及甲○○等人指訴之失竊情節均相符合，並有贓證物
    品認領保管收據一紙在卷可稽。本件事證明確，被告之犯行洵堪認定。
二、查窗戶屬安全設備；又被害人甲○○所經營之檳榔攤於夜間雖無人看管，然房東
    住於屋後，與檳榔攤相通，應屬住宅一節，已據被害人甲○○陳明無訛，被告於
    凌晨二時許，踰越窗戶侵入該址行竊，自係犯踰越安全設備於夜間侵入住宅竊盜
    罪。核被告乙○○如附表壹編號一、三、五及十三（以上四件無故侵入住宅部分
    均未據告訴）所示之所為，係犯刑法第三百二十條第一項之竊盜罪；如附表壹編
    號七、八及十一所示之所為，係犯刑法第三百二十條第一項之竊盜罪及第三百零
    六條第一項之無故侵入住宅罪；如附表壹編號二、六、十四及十五所示之所為，
    係犯刑法第三百二十一條第一項第二款、第一款之毀越安全設備於夜間侵入住宅
    竊盜罪；如附表壹編號四、九、十及十二（後三次之行竊處於夜間無人居住）所
    示之所為，係犯刑法第三百二十一條第一項第二款之毀越安全設備竊盜罪。被告
    就如附表壹編號七、八及十一所示所犯竊盜罪與無故侵入住宅罪二者，有方法結
    果之牽連關係，應從一重之竊盜罪處斷。被告先後十五次竊盜行為，時間緊接，
    所犯基本構成要件復屬相同，顯係出於概括之犯意反覆而為，應依刑法第五十六
    條連續犯之規定，論以毀越安全設備於夜間侵入住宅竊盜一罪，並依法加重其刑
    。被告如附表壹編號一至十四所示之十四次竊盜、三次無故侵入住宅犯行，雖未
    據公訴人起訴，惟既與前揭論罪科刑部分有連續犯、牽連犯之裁判上一罪關係，
    為起訴效力所及，本院自得併予審理。至公訴人認被告犯如附表壹編號十五所示
    之犯行，係攜帶客觀上得作為兇器之尖嘴鉗一支，另犯刑法第三百二十一條第一
    項第三款之攜帶兇器竊盜罪，惟查，被告於原審調查時經已堅決否認扣案之尖嘴
    鉗及手電筒各一支為其所有，並辯稱：「我在檳榔攤拿了一包東西走，裡面有香
    煙及ＣＤ，手電筒及鉗子也放在裡面」等語，按被告就其踰越窗戶於夜間侵入住
    宅行竊之犯行，既已供承不諱，自無對持尖嘴鉗乙節飾卸刑責之必要，且並無積
    極證據足資證明扣案之手電筒及尖嘴鉗為被告所有，應認被告之上開所辯可採。
    此部分公訴人援引刑法第三百二十一條第一項第三款及漏引同條第一項第一款，
    尚有未洽。又被告於八十四年間及八十六年間，先後三次因竊盜罪，依序經判處
    有期徒刑一年、一年二月及八月確定，自八十五年十二月十四日起接續執行，至
    八十七年三月三十一日因縮短刑期假釋出獄，縮刑期滿日期為八十八年八月十日
    ；復於假釋期間之八十七年四月二十日犯竊盜罪，經臺灣新竹地方法院判處有期
    徒一年，於刑之執行前令入勞動場所強制工作三年，並經本院於八十八年三月二
    十五日判決上訴駁回而確定，現正執行中之事實，有臺灣高等法院檢察署刑案紀
    錄簡覆表及上開判決書附卷可憑，其於受有期徒刑之執行完畢後，五年以內再犯
    有期徒刑以上之本罪，應依刑法第四十七條累犯之規定，遞予加重其刑。
三、原審據以對被告論罪、科刑，固非無見；惟查，原判決：（一）將被告縮刑期滿
    之日期記載為八十八年八月十六日；（二）未及審究被告如附表壹編號一至十四
    所示之十四次竊盜、三次無故侵入住宅犯行，均有未合。檢察官上訴意旨指摘及
    此，為有理由，自應由本院予以撤銷改判。爰審酌被告之品行、犯罪之動機、目
    的、手段、所生損害，及於犯罪後尚能坦承犯行，態度良好等一切情狀，量處如
    主文第二項所示之刑。又被告現正執行前案所諭知之強制工作，該保安處分之執
    行成效如何，尚未可知，本院認本件無庸再予諭知強制工作。
四、扣案之手電筒及尖嘴鉗各一支，既非違禁物，且經被告否認為其所有且供犯罪所
    用，爰不為沒收之諭知。
五、移送併辦如附表貳編號一、二、三所示之竊盜犯行，時間係在本院八十八年度上
    易字第六八０號判決八十八年三月二十五日宣示之前；如附表貳編號四所示之竊
  盜犯行，被害人莊陳麗香未能明確指訴遭竊時間，僅泛稱「八十八年三、四月間
    」，既乏確實證據證明係於八十八年三月二十五日之後，應認均為前開確定判決
    效力之所及。因公訴人認與前開論罪、科刑部分，有連續犯之裁判上一罪關係，
    爰不另為免訴之諭知。又被告被訴自八十六年九月三日起至八十七年六月二十五
    日止之連續十四次竊盜犯行（起訴案號：臺灣桃園地方法院檢察署八十七年度偵
    字第九八三七號，經臺灣桃園地方法院八十九年度易緝字第一七六號判決竊盜部
    分免訴、無故侵入住宅部分公訴不受理，由臺灣桃園地方法院檢察署檢察官提起
    上訴，尚未確定），與本件被告之十五次竊盜犯罪之時間相距近一年，難認與本
    件犯行有連續犯之裁判上一罪關係，均併予敘明。
據上論斷，應依刑事訴訟法第三百六十九條第一項前段、第三百六十四條、第二百九
十九條第一項前段，刑法第五十六條、第三百二十一條第一項第二款、第一款、第三
百二十條第一項、第三百零六條第一項、第五十五條、第四十七條，罰金罰鍰提高標
準條例第一條前段，判決如主文。
本案經檢察官曾忠己到庭執行職務
中    華    民    國      九十      年      八      月      二十一      日
                              臺灣高等法院刑事第六庭
                                  審判長法  官  陳  春  秋
                                        法  官  高  明  哲
                                        法  官  王  麗  莉
右正本證明與原本無異。
不得上訴。
                                        書記官  胡      儀
中    華    民    國      九十      年      八      月      二十四      日
附錄：本案論罪科刑法條全文
刑法第三百零六條
無故侵入他人住宅、建築物或附連圍繞之土地或船艦者，處一年以下有期徒刑、拘役
或三百元以下罰金。
無故藏匿其內或受退去之要求而仍留滯者亦同。
刑法第三百二十條
意圖為自己或第三人不法之所有，而竊取他人之動產者，為竊盜罪，處五年以下有期
徒刑、拘役或五百元以下罰金。
意圖為自己或第三人不法利益，而竊佔他人之不動產者，依前項之規定處斷。
前二項之未遂犯罰之。
刑法第三百二十一條
犯竊盜罪而有左列情形之一者，處六月以上五年以下有期徒刑：
一、於夜間侵入住宅或有人居住之建築物、船艦或隱匿其內而犯之者。
二、毀越門扇、牆垣或其他安全設備而犯之者。
三、攜帶兇器而犯之者。
四、結夥三人以上而犯之者。
五、乘火災、水災或其他災害之際而犯之者。
六、在車站或埠頭而犯之者。
前項之未遂犯罰之。
附表壹：
┌─┬─────┬──────┬───────┬────────┬────┐
│  │時     間 │地       點 │竊  盜  方  法│竊  得  財  物  │被 害 人│
├─┼─────┼──────┼───────┼────────┼────┤
│一│八十八年四│新竹市○○路│由廚房進入，再│新臺幣三十萬元  │蔡清標  │
│  │月八日    │五段四十號  │至二樓行竊    │                │        │
│  │          │            │              │                │        │
├─┼─────┼──────┼───────┼────────┼────┤
│二│八十八年五│新竹市○○路│凌晨一時許，破│新臺幣九萬元、西│洪萬來  │
│  │月間      │五段四十二號│壞窗戶進入    │藥材一批及天然食│        │
│  │          │（新祥發西藥│              │品（價值約十五萬│        │
│  │          │房）        │              │元）、玉珮（鐲）│        │
│  │          │            │          │價值約十五萬元  │        │
├─┼─────┼──────┼───────┼────────┼────┤
│三│八十八年五│新竹市○○路│夜間（晚間九時│新臺幣一萬元    │萬麗鳳  │
│  │月間      │ 八十八號（ │打烊後至翌日上│                │        │
│  │          │翊聖金香行）│午七時開始營業│                │        │
│  │          │            │之間）進入，門│                │        │
│  │          │            │窗未破壞      │                │        │
├─┼─────┼──────┼───────┼────────┼────┤
│四│八十八年七│新竹市○○路│破壞後面鐵窗及│新臺幣三千元、行│翁聖德  │
│  │月間      │四段七二七號│浴室鐵窗進入  │動電話一具（摩托│        │
│  │          │            │              │羅拉牌）＊竊得之│        │
│  │          │            │              │物與附表貳編號三│        │
│  │          │            │              │未分列          │        │
├─┼─────┼──────┼───────┼────────┼────┤
│五│八十八年七│新竹市○○路│凌晨二時許，由│電視一台、錄放影│王勝樑  │
│  │月十六日  │一七一號（米│未上鎖之後門進│機一台、ＶＣＤ及│        │
│  │          │奇美語補習班│入            │音響各一台、監視│        │
│  │          │）          │              │器五台、監視器螢│        │
│  │          │            │              │幕一台、照相機一│        │
│  │          │            │              │台、黃金製金龜一│        │
│  │          │            │              │隻（約一錢重）、│        │
│  │          │            │              │藍色手提包一只、│        │
│  │          │            │              │手提收錄音機一（│        │
│  │          │            │              │合計約價值新臺幣│        │
│  │          │            │              │八萬元）        │        │
├─┼─────┼──────┼───────┼────────┼────┼
│六│八十八年九│新竹市○○路│凌晨二時許，破│新臺幣二百元    │白澤隆  │
│  │月間      │五段八０六號│壞後門鐵窗進入│                │        │
├─┼─────┼──────┼───────┼────────┼────┤
│七│八十八年九│新竹市牛埔北│上午九時許，由│新臺幣三千元    │戴淑敏  │
│  │月底      │路三號      │未關之大門進入│                │        │
├─┼─────┼──────┼───────┼────────┼────┤
│八│八十八年  │新竹市牛埔北│上午十時許，由│新臺幣二千元    │戴淑敏  │
│  │十月初    │路三號      │未關之大門進入│                │        │
├─┼─────┼──────┼───────┼────────┼────┤
│九│八十八年十│苗栗縣頭份鎮│凌晨二、三時許│新臺幣七十二萬元│魏漢喜  │
│  │二月十六日│上庄路六十二│，撬開後窗鐵架│及價值約新臺幣七│        │
│  │          │號（東倫商店│進入          │、八萬元之菸、酒│        │
│  │          │）          │              │、金飾          │        │
├─┼─────┼──────┼───────┼────────┼────┤
│十│八十九年七│新竹市○○路│凌晨二、三時許│新臺幣三、四千元│張錦福  │
│  │月間      │四段六０二號│，撬壞鐵門進入│、價值約新臺幣一│        │
│  │          │（慈惠藥局）│              │萬元之藥品一批  │        │
├─┼─────┼──────┼───────┼────────┼────┤
│十│八十九年七│新竹市○○路│上午八時許，由│新臺幣二千元    │蔡坤明  │
│一│月間      │五十八號    │未上鎖之大門進│                │        │
│  │          │            │入            │                │        │
├─┼─────┼──────┼───────┼────────┼────┤
│十│八十九年七│新竹市○○路│凌晨三、四時許│新臺幣約五千元  │王進來  │
│二│、八月間  │六段二六四號│，撬開大門鐵捲│                │        │
│  │          │（妙師傅自助│門進入        │                │        │
│  │          │快餐店）    │              │                │        │
├─┼─────┼──────┼───────┼────────┼────┤
│十│八十九年八│新竹市○○路│由廚房進入，再│新臺幣一萬餘元  │蔡清標  │
│三│月間      │五段四十號  │至二樓行竊    │                │        │
├─┼─────┼──────┼───────┼────────┼────┤
│十│八十九年十│新竹市○○路│凌晨一時五十分│行動電話一具（摩│張宋名  │
│四│月二日    │五段六八二號│許，破壞側門進│托羅拉牌）、新臺│        │
│  │          │（昇旺機車行│入            │幣三百元        │        │
│  │          │）          │              │                │        │
├─┼─────┼──────┼───────┼────────┼────┤
│十│八十九年十│新竹市○○路│凌晨二時許，趁│ＣＤ唱片十七片、│甲○○  │
│五│月十九日  │六段一五五號│窗戶未上鎖之便│長壽香煙十包、七│        │
│  │          │（甲○○所承│，踰越進入    │星香煙二十四包、│        │
│  │          │租兼營檳榔攤│              │大衛杜夫香煙二十│        │
│  │          │之住宅，房東│              │九包、峰香煙四包│        │
│  │        │住於屋後，與│              │（共約值新臺幣九│        │
│  │          │檳榔攤相通）│              │千餘元）        │        │
├─┼─────┼──────┼───────┼────────┴────┘
附表貳：
┌─┬─────┬──────┬───────┬────────┬────┐
│  │時      間│ 地      點 │ 方       式  │竊  得  財  物  │被 害 人│
├─┼─────┼──────┼───────┼────────┼────┤
│一│八十七年間│新竹市香山里│凌晨一時許，破│新臺幣五、六千元│吳陳花│
│  │          │三鄰大庄路一│壞一樓前門進入│及一批香菸及酒（│        │
│  │          │四五號（榮和│              │價值約七、八萬元│        │
│  │          │雜貨店）    │              │）              │        │
├─┼─────┼──────┼───────┼────────┼────┤
│二│八十七年三│新竹市○○路│凌晨一時許，  │竊得菸、酒、罐頭│莊陳麗香│
│  │、四月間  │四段四七九號│剪斷廚房鐵窗進│、新臺幣二千元  │        │
│  │        │（成益商店）│入            │                │        │
├─┼─────┼──────┼───────┼────────┼────┤
│三│八十七年六│新竹市香山區│破壞後面鐵窗及│新臺幣三千元、行│翁聖德  │
│  │月間      │牛埔里八鄰中│浴室鐵窗進入  │動電話一具（摩扥│        │
│  │          │華路四段七二│              │羅拉牌）＊竊得之│        │
│  │          │七號        │              │物與附表壹編號四│        │
│  │          │            │              │未分列          │        │
├─┼─────┼──────┼───────┼────────┼────┤
│四│八十八年三│新竹市○○路│凌晨一時許，剪│菸、酒、罐頭、肉│莊陳麗香│
│  │、四月間  │四段四七九號│開鐵度牆及鐵門│乾、新臺幣二萬元│        │
│  │          │（成益商店）│進入          │                │        │
└─┴─────┴──────┴───────┴────────┴────┘


司法院資訊處製作；財團法人民間司法改革基金會備份。
